---
title: "CP_IDH"
author: "Daniel Ramos"
date: "24/2/2021"
output: pdf_document
---

```{r setup, include=FALSE}
knitr::opts_chunk$set(echo = TRUE)
```

# Índice de Desarrollo Humano

## 1. Realiza una anàlisis de componenetes principales de los datos anteriores.

```{r}
#Cargamos los datos
dataset = read.csv2("data_HDI_2019.csv")

#Primero eliminamos las filas con valores faltantes
dataset = na.omit(dataset)

#Eliminamos la primera columna y lo transformo en una matriz
df_mat <- as.matrix(dataset[ ,-1])

#Aplicamos el análisis de componentes principales
pr.out=prcomp(df_mat, scale=TRUE)
```

## 2. Interpreta la primera y la segunda componente principal a partir de los vectores de cargas.

```{r}
#Utilizamos el siguiente comando para ver las cargas:
pr.out$rotation
```

**La primera componente principal:**

Tiene asociaciones positivas con HDI, LEB, EYEDU, MYEDU, GNIpc, IHDI, P2EDU_M.
Y asociaciones negativas con CHI, IN_LE, IN_EDU, GII, ABR.
Este componente recoge principalmente la desigualdad.

**El segundo componente principal:**

Tiene asociaciones positivas con INC_40_POOR y negativas con IN_INC, INC_10_RICH, INC_1_RICH, GINI
Así que este componente recoge mayoritariamente información sobre la renta.

## 3. Interpreta el biplot de la primera y segunda componente principal.¿Qué puedes decir de los scores?

```{r}
biplot(pr.out, scale=0)
```

Se obtiene una representación bidimensional de las dos primeras componentes.
Los países (scores) estan representados en números, cuanto más cerca se encuentre de un índice (vector de cargas) mayor será su puntuación y viceversa.
Como se ha dicho anteriormente cuanto más abajo este menos renta tendrá y viceversa.
Cuanto más hacia la derecha este el país, más desigual será y viceversa.

## 4. ¿Con cuantas componentes te quedarías para representar de forma resumida toda la información contenida en los datos?

```{r}
#Desviaciones típicas de las componentes:
pr.out$sdev
#Gráfico para observar la regla del codo
screeplot(pr.out, type = "l", main = "Varianzas de los Componentes Principales",
          col = "blue", cex.main = 0.8)
```

Escogería 3 componentes ya que la desviación del 4 componente es menor de 1.
Aunque según la regla del codo podríamos escoger 2.

## 5. Calcula las componentes principales de las variables LEB, EYEDU, MYEDU y GNIpc. Estudia sus vectores de carga y comenta dichos resultados en función de cómo pondera el IDH los diferentes indicadores. ¿Con cuantas componentes principales te quedarías?

```{r}
dataset2 = read.csv2("data_HDI_2019.csv")
df_mat2 <- as.matrix(dataset2[ ,-1])
new_mat <- df_mat2[,2:5]
pr.out.2=prcomp(new_mat, scale=TRUE)
pr.out.2$rotation
```

La primera componente recoge muy bien que la ONU da el mismo peso a estos indicadores
La segunda recoge principalmente el PIB per cápita.

```{r}
biplot(pr.out.2, scale=0)
#Obtenemos las desviaciones típicas
pr.out.2$sdev
#Gráfico para observar la regla del codo
screeplot(pr.out.2, type = "l", main = "Varianzas de los Componentes Principales",
          col = "blue", cex.main = 0.8)
```
Con el criterio de la desviación típica, nos quedariamos con una sola componente, ya que la primera componente es la única que esta por encima de 1.
En cambio con la regla del codo, cogeriamos 2 componentes principales.



